# 非经常性损益

提问人：stoneinsea 时间：2015-07-22 14:20:15
请教各位：企业利用闲置资金购买理财产品，取得的理财收益，要计入非经常损益吗？

回答人：chenyiwei
2014 年 3 月会计师事务所专业技术问题的研讨情况通报
2014 年 4 月 16 日，我部召集普华永道、德勤、北京兴华、致同、立信及大华共 6 家会计师事务所专业技术人员，就理财产品的列报及相关收益是否构成非经常性损益、同一控制下企业合并的或有对价、贴现商业承兑汇票及保理应收帐款的终止确认等 3 项会计问题进行了研究讨论，研讨结果如下： 一、理财产品的列报及相关收益是否构成非经常性损益 问题：1.企业购买的理财产品应归属于哪类金融资产？2. 应如何在资产负债表中列报？3.理财产品产生的收益是经常性损益还是非经常性损益？ 讨论结果：1.大部分与会者认为，理财产品并非存款，不应计入其他货币资金。企业应根据理财产品的具体条款决定其金融资产分类，并在分类时关注以下事项：
（ 1 ）分类为持有至到期投资的理财产品应存在活跃市场报价；（ 2 ）结构性存款等理财产品如果包含必须分拆的嵌入式衍生工具，应当将该嵌入式衍生工具分拆且单独作为衍生工具核算，或者将该理财产品直接指定为以公允价值计量且其变动计入当期损益的金融资产；（ 3 ）结合我国理财产品市场情况，很多保本浮动收益或非保本理财产品没有活跃市场、不包括必须分拆的嵌入式衍生工具，通常应分类为可供出售金融资产。 2.与会者均认为，应根据财务报表列报准则关于流动资产和非流动资产的划分标准，对于构成流动性资产的理财产品列报为其他流动资产。 3.大部分与会者认为，对于理财产品的收益构成经常性损益还是非经常性损益，应谨慎从严把握。对于非投资类上市公司，除非有确凿证据证明购买及持有理财产品是企业日常资金管理行为，否则应将理财产品收益作为非经常性损益。

提问人：xiaobcpa 时间：2016-04-14 23:47:10
陈版您好，想向您请教关于非经常性损益的问题，背景资料：母公司属于从事电子元器件生产的创业板公司， 15 年全资新成立一家以投资为主营业务的投资公司，请问： （ 1 ）子公司由于经营范围就是做投资，因此，如果产生投资收益是否能够将处置取得的价款及原取得投资时支付的价款作为收入成本在利润表列示，而不是在投资收益进行列报，相应的现金流也从一般的投资活动在经营活动列示？ （ 2 ）由于母公司需要将其纳入合并范围，因此在编制合并报表时，子公司的经营业绩该如何在合并报表上反映呢？比如子公司处置投资产生的损益在合并报表上也是按照收入成本分别列示吗？子公司股权处置产生的收益还是按照非经常性损益处理吗（合并报表层面）？ （ 3 ）此种情况下的投资公司，需要按照金融行业类似的准则编制日常报表吗，想查找一些相关的政策规定，但是不知道应该参照什么标准去查。 谢谢!

回答人：chenyiwei
建议参考投资基金类的报表格式，结合以前原制度下《投资公司会计核算办法》中一些至今仍可参考的规定。

提问人：7798jiangyu 时间：2016-05-09 09:51:43
陈版，您好！请教下：公司 2014 年采用核定征收， 2015 年起采用查账征收，那在计算 2014 年非经常性损益的时候，需要考虑其所得税影响额么？

回答人：chenyiwei
如果该非经常性损益项目不影响税法上的收入的，则不用考虑。

提问人：哈嘿 _PHX 时间：2016-10-19 16:40:45
陈版，你好，请问上述中“大部分与会者认为，对于理财产品的收益构成经常性损益还是非经常性损益，应谨慎从严把握。对于非投资类上市公司，除非有确凿证据证明购买及持有理财产品是企业日常资金管理行为，否则应将理财产品收益作为非经常性损益”提到的“有确凿证据证明购买及持有理财产品是企业日常资金管理行为”，确凿证据一般指的具体是什么内容来证明是企业日常资金管理行为呢？多谢！

回答人：chenyiwei
个人理解，认定非投资类上市公司购买及持有理财产品是企业的“日常资金管理行为”，至少应同时满足以下条件： 1 、上市公司长期保持一定金额的闲置货币资金用于购买理财产品，各年度来源于理财产品的收益金额较大，且金额较为稳定，已成为上市公司收益的稳定来源。 2 、上市公司经董事会、股东大会（具体根据上市公司章程或其他相关文件规定的决策权限确定）作出正式决议，明确将购买理财产品作为定期存款的替代，作为日常资金管理活动。 3 、理财产品的相关条款必须承诺保本，其风险程度不显著高于在银行的定期存款，该理财产品的投资对象不得包括股票、期货等高风险投资。 4 、所购买的理财产品具有较好的流动性，如有需要可随时提前赎回，不会因为投资于理财产品而影响企业的日常经营活动现金支付和投资计划的正常进行。 5 、上市公司购买单个理财产品的份额占该理财产品的总份额应较低，不得对理财产品具有控制、共同控制或重大影响，不得主导或参与该理财产品的投资和运作决策。如果理财产品份额分为优先级、劣后级等不同风险级别的，则只限于购买和持有最优先级份额。 6 、将闲置资金用于理财产品投资具有财务上的合理性，例如不应同时出现一方面有大额的理财产品投资，另一方面有大额借款的情况。 7 、根据本案例的具体情况，应满足的其他条件。 上市公司使用暂时闲置的募集资金购买理财产品的，应符合《上市公司监管指引第 2 号——上市公司募集资金管理和使用的监管要求》（证监会公告[2012]44号）第七条的监管规定。但因为有募集资金闲置不是常态，这部分用暂时闲置募集资金进行现金管理的投资收益应认定为非经常性损益。

提问人：光华会计师 8306 时间：2015-08-22 13:31:32
咨询一下，同一控制下企业合并，非经常损益是合并的非经常性损益和被合并方的非经常性损益直接相加加上同一控制下被合并方从期初至被合并日的净利润，还是直接以合并方的非经常性损益加上同一控制下被合并方从期初至被合并日的净利润，如果是前者，那么是不是被合并的非经常性损益重复相加了

回答人：chenyiwei
应该是后者。被合并方合并日前净利润直接以一个总数列入“被合并方合并日前净利润”项目，其中所包含的非流动资产处置损益、政府补助等本身属于非经常性损益的项目就不在非经常性损益明细表的相应项目中再重复列示了。

提问人：feelingxuan 时间：2015-08-24 06:59:15
陈老师，能否回复下我的帖子。链接如下：http://bbs.esnai.com/thread-5033246-1-1.html 非常感谢

回答人：chenyiwei
这个帖子已经回复你了，但不知为何回复需要经过审核才能显示。估计是社区管理员尚未完成审核所致。@社区管理员